# 求助陈版主，土增税计提口径问题。

提问人：liuweisheng 时间：2019-12-12 11:20:28
一个房地产产开发项目，已完工，部分交房确认收入，尚未进行土增税汇算清缴，按预收房款进行预缴。现在计提土增税是按预缴金额还是根据确认收入的部分进行增值额计算进行计提土增税呢？谢谢老师解惑。

回答人：chenyiwei
按照配比原则，应对已确认收入的部分，按照预计最终清算时的实际执行税率预提土地增值税清算准备金，而不能仅仅考虑预缴义务。